【裁判字號】    98,簡上,257
【裁判日期】    981209
【裁判案由】    給付貨款
【裁判全文】
臺灣高雄地方法院民事判決             98年度簡上字第257號
上  訴  人  陳宜榛即自強輪胎行
被上訴人    盈豐橡膠事業有限公司
法定代理人  丙○○
上列當事人間請求給付貨款事件，上訴人對於中華民國98年4 月
24日本院高雄簡易庭第一審判決（98年度雄簡字第876 號）提起
上訴，經本院於民國98年11月25日言詞辯論終結，判決如下：
    主      文
原判決廢棄。
被上訴人在第一審之訴駁回。
第一、二審訴訟費用由被上訴人負擔。
    事實及理由
一、被上訴人主張：上訴人係自強輪胎行之負責人。上訴人於民
    國97年6 月26日起至97年10月4 日止，多次向伊購買輪胎（
    下稱系爭貨物），買賣價金共計新台幣（下同）247,820 元
    （下稱系爭貨款），詎上訴人竟拒不付款，屢經催討卻置之
    不理，為此，爰依買賣契約之法律關係，於原審聲明訴請上
    訴人給付系爭貨款，及自支付命令送達之翌日起至清償日止
    ，按年息5 ％計算之利息。
二、上訴人則以：伊與自強輪胎行之實際負責人即訴外人甲○○
    原為男女朋友，故伊於89年間同意擔任自強輪胎行之名義負
    責人，嗣因與甲○○感情不睦，甲○○乃於92年間將自強輪
    胎行之負責人變更為其弟即訴外人乙○○，伊不知93年間甲
    ○○又將負責人變更回伊名義，伊並未與被上訴人接洽過任
    何生意，被上訴人向伊請求給付系爭貨款，並無理由等語，
    資為抗辯，並於原審聲明駁回被上訴人之訴。
三、本件原審經審理結果，准被上訴人全部請求。上訴人聲明不
    服，提起上訴，於本院聲明：（一）原判決廢棄。(二)上開廢
    棄部分，被上訴人在第一審之訴駁回。被上訴人則聲明：上
    訴駁回。
四、兩造不爭執之事項：
（一）自強輪胎行設立登記時，經上訴人同意以其名義登記為負
      責人。
（二）系爭貨款尚積欠247,820元。
（三）上訴人曾在被上訴人所開立95年5 月14日、5 月26日、5
      月30日及96年7 月14日之出貨單上簽名。
五、本件之爭點：
（一）93年9月後，上訴人是否仍為自強輪胎行之負責人？
（二）上訴人是否須負給付系爭貨款之責任？
六、本院之判斷：
    查證人甲○○於本院審理中證稱：伊與上訴人原係男女朋友
    ，因伊先前投資失利，為避免名下財產被查封，遂央請上訴
    人以其名義設立自強輪胎行，上訴人同意擔任之，嗣因伊等
    感情生變，上訴人不願再擔任名義負責人，故伊於92年12月
    9 日將負責人變更為伊弟乙○○，後因銀行打電話追問自強
    輪胎行是否有人事異動之情形，若有異動應重新向觀光局申
    辦國民旅遊卡特約商店，伊怕無法通過，遂於93年3 月3 日
    未經上訴人同意再變更負責人為上訴人，上訴人對其為自強
    輪胎行之現時名義負責人並不知情等語（見本院卷第131 、
    132 頁），是上訴人辯稱伊對於93年3 月3 日又回任自強輪
    胎行之名義負責人乙事並不知情等語，尚非虛偽。又系爭貨
    物均係由甲○○出面接洽並訂購，業經被上訴人於偵查中（
    台灣高雄地方法院檢察署98年度偵字第7788、7789、7790、
    16484 號不起訴處分書）及原審自承在卷（見原審卷第36頁
    、本院卷第150 頁），是應認系爭貨物之買賣契約當事人為
    甲○○與被上訴人。上訴人抗辯：系爭貨物非由伊向被上訴
    人接洽訂購等語，亦堪採信。至被上訴人於本院主張系爭貨
    物係以自強輪胎行名義訂購等語，核與其於原審陳述係由甲
    ○○訂貨交易等語（見原審卷第36頁）已有不一，且為其主
    觀上之認定，非得憑此遽認系爭貨物之買受人為上訴人。又
    被上訴人持上訴人不爭執其真正其所簽收之出貨單4 紙為證
    （見原審卷第51-52 頁），惟觀之該等出貨單之出貨時間為
    95年至96年間，要與系爭貨款之出貨時間不相符而無關連，
    亦難為有利於被上訴人之認定。
七、綜上所述，系爭貨物之買賣契約當事人為甲○○與被上訴人
    。從而，被上訴人依買賣契約之法律關係，請求上訴人給付
    系爭貨款，為無理由，不應准許。原審判命上訴人應如數給
    付系爭貨款，並依職權為假執行之宣告，自有未洽，上訴意
    旨指摘原判決不當，求予廢棄改判，為有理由，自應由本院
    予以廢棄改判，如主文第2 項所示。
八、又本件事證已臻明確，被上訴人雖又聲請本院向聯邦銀行調
    閱自強輪胎行開戶及97年間帳戶往來交易明細等相關資料，
    以確定上訴人明知擔任自強輪胎行之負責人之事實云云，經
    查，被上訴人上開請求與本院上開認定系爭貨物買賣契約當
    事人無涉，本院爰不再調閱上開證據，併此敘明。
九、據上論結，本件上訴為有理由，依民事訴訟法第436 條之1
    第3 項、第450 條、第78條，判決如主文。
中    華    民    國    98    年    12    月    9    日
                   民事鳳山分庭審判長法  官  楊富強
                                     法  官  林意芳
                                     法  官  何悅芳
上開正本係照原本作成。
本判決不得上訴。
中    華    民    國    98    年    12    月    9    日
                                     書記官  陳俐嫺


司法院資訊處製作；財團法人民間司法改革基金會備份。
